最  高  行  政  法  院  裁  定
                                     100年度裁字第2122號
上  訴  人  雷諾電器股份有限公司
代  表  人  張麗蘭
訴訟代理人  林聖鈞  律師
被 上訴 人  行政院環境保護署
代  表  人  沈世宏
上列當事人間廢棄物清理法事件，上訴人對於中華民國100年5月
19日臺北高等行政法院98年度訴字第881號判決，提起上訴，本
院裁定如下：
    主  文
上訴駁回。
上訴審訴訟費用由上訴人負擔。
    理  由
一、按對於高等行政法院判決之上訴，非以其違背法令為理由，
    不得為之，行政訴訟法第242條定有明文。依同法第243條第
    1項規定，判決不適用法規或適用不當者，為違背法令；而
    判決有同條第2項所列各款情形之一者，為當然違背法令。
    是當事人對於高等行政法院判決上訴，如依行政訴訟法第24
    3條第1項規定，以高等行政法院判決有不適用法規或適用不
    當為理由時，其上訴狀或理由書應有具體之指摘，並揭示該
    法規之條項或其內容；若係成文法以外之法則，應揭示該法
    則之旨趣；倘為司法院解釋或本院之判例，則應揭示該判解
    之字號或其內容。如以行政訴訟法第243條第2項所列各款情
    形為理由時，其上訴狀或理由書，應揭示合於該條項各款之
    事實。上訴狀或理由書如未依此項方法表明，或其所表明者
    與上開法條規定不合時，即難認為已對高等行政法院判決之
    違背法令有具體之指摘，其上訴自難認為合法。
二、上訴人係電子電器、資訊物品之輸入及製造業者，被上訴人
    委託安永會計師事務所（民國96年10月3日更名前為致遠會
    計師事務所）於95年11月28日至30日及95年12月19日至20日
    至上訴人公司營業處所辦理91年5月至95年10月之營業（進
    口）量相關帳簿憑證之查核作業，查核結果，發現上訴人未
    依廢棄物清理法第16條規定申報繳納電視機、洗衣機、電冰
    箱、冷暖氣機、監視器之回收清除處理費，遂以96年3月7日
    環署基字第0960017802號函請上訴人於文到45日內依規定完
    成補繳電子電器回收清除處理費新臺幣(下同)31,727,750元
    及資訊物品回收清除處理費684,802元，共計32,412,552元
    ，如逾期未完納，移送強制執行並依法處應繳納費用1倍至2
    倍之罰鍰。其後，上訴人向被上訴人提出異議，經被上訴人
    委託安永會計師事務所複核結果，扣減上訴人資訊物品回收
    清除處理費27,051元及電子電器回收清除處理費186,000元
    ，以97年1月22日環署基字第0970007240號函通知上訴人，
    關於上開96年3月7日環署基字第0960017802號函對於94年1
    月至12月所核定補繳金額部分撤銷，重新核定上訴人應補繳
    94年1月至12月回收清除處理費為8,733,527元，連同其他年
    度已核定應補繳回收清除處理費計23,465,974元，合計上訴
    人尚應補繳回收清除處理費32,199,501元，並請上訴人於文
    到45日內完成補繳作業，如逾期完納，將移送強制執行及處
    應繳納費用1倍至3倍罰鍰。上訴人不服，循序提起行政訴訟
    ，經原審法院判決駁回。
三、上訴人對於原判決提起上訴，雖以該判決違背法令為由，主
    張：原判決認定上訴人為系爭回收處理費唯一責任業者，顯
    曲解被上訴人92年6月13日環署廢字第0920042910號公告第7
    條之規範意旨，而忽視代工廠商亦為繳費主體，不予調查上
    訴人所聲請之證據，判決未見充分理由，乃當然違背法令。
    又被上訴人提出之91年第3期內發票號碼為NB00000000，進
    貨廠商為東元電機，產品名稱為「GA-8148AIP吉普生分離式
    室內機220V」，並非應納回收清除處理費之責任物。被上訴
    人將上開「室內機」100台誤納為應繳費之「責任物」，具
    有明顯錯誤，原判決未予剔除，亦悖於論理法則，而有違背
    法令之違法等語。經核上訴人上述上訴理由，無非係就原審
    取捨證據、認定事實之職權行使，指摘其為不當，並就原審
    已論斷所不採者，復執陳詞再為爭議，泛言未論斷不備理由
    ，而非具體說明其有何不適用或適用該等法規不當之情形，
    難認對該判決之如何違背法令已有具體之指摘。依首開規定
    及說明，應認其上訴為不合法。
四、據上論結，本件上訴為不合法。依行政訴訟法第249條第1項
    前段、第104條、民事訴訟法第95條、第78條，裁定如主文
    。
中    華    民    國    100   年    8     月    25    日
                    最高行政法院第三庭
                        審判長法官  黃  璽  君
                              法官  楊  惠  欽
                              法官  吳  東  都
                              法官  陳  金  圍
                              法官  蕭  惠  芳

以  上  正  本  證  明  與  原  本  無  異
中    華    民    國    100   年    8     月    26    日
                              書記官  葛  雅  慎